臺灣臺南地方法院刑事判決　　　　　　　96年度訴字第1480號
公　訴　人　臺灣臺南地方法院檢察署檢察官
被　　　告　甲○○
上列被告因違反毒品危害防制條例案件，經檢察官提起公訴（96
年度營毒偵字第456號），被告於準備程序期日就被訴事實為有
罪之陳述，本院合議庭裁定由受命法官獨任進行簡式審判程序，
判決如下：
    主  文
甲○○施用第一級毒品，累犯，處有期徒刑拾月。扣案之海洛因
玖包（淨重零點柒肆公克，包裝重貳點參捌公克）沒收銷燬之；
注射針筒壹支、安非他命吸食器壹個、毒品分食器貳支及橡膠軟
管壹條均沒收。
    事  實
一、甲○○曾因施用毒品案件，經依本院以八十九年度毒聲字第
    二三九四號裁定送觀察、勒戒後認無繼續施用毒品之傾向，
    經臺灣臺南地方法院檢察署檢察官於民國九十年五月十六日
    ，以九十年度毒偵緝字第二一二號為不起訴處分確定，復於
    九十二年間，又因施用第一、二級毒品案件，經本院以九十
    二年度毒聲字第三七三號裁定送觀察、勒戒後認有繼續施用
    毒品傾向，而經本院以九十二年度毒聲字第八四九號裁定令
    入戒治處所施以強制戒治，於九十二年十二月十八日停止戒
    治付保護管束出所，並於九十三年五月七日執行完畢，其徒
    刑部分則經本院於九十二年六月三十日以九十二年度訴字第
    五六八號刑事判決，分別判處有期徒刑七月、四月，定應執
    行刑十月確定，入監執行後，於九十四年六月八日縮刑期滿
    執行完畢。詎甲○○仍不知警惕，復基於施用第一級毒品海
    洛因及第二級毒品安非他命之犯意，於九十六年九月十四日
    中午十二時許，在臺南縣鹽水鎮○○路一一四號三樓內，將
    海洛因及安非他命混合後置入玻璃球中以火燒烤之方式，施
    用第一級毒品海洛因及第二級毒品安非他命一次，嗣於九十
    六年九月十四日下午二時五十分許，為警在臺南縣新營市○
    ○路與太子路口查獲，並扣得第一級毒品海洛因九包（合計
    淨重○．七四公克，包裝總重二．三八公克），復在臺南縣
    鹽水鎮○○路一一四號三樓內，扣得甲○○所有之注射針筒
    一支、安非他命吸食器一個、毒品分食器二支及橡膠軟管一
    條等物。
二、案經臺南縣警察局新營分局報請臺灣臺南地方法院檢察署檢
    察官偵查起訴。
    理  由
一、本件係經被告甲○○於本院當庭表示認罪，而以簡式審判程
    序加以審理，此有本院九十六年十一月二十一日準備程序筆
    錄及同日審判筆錄各一份附卷足憑，則依據刑事訴訟法第二
    百七十三條之二、同法第一百五十九條第二項之規定，本件
    不適用傳聞法則有關限制證據能力之相關規定，合先敘明。
二、上開事實，業經被告於本院審理時坦承不諱，且被告為警查
    獲後於警局所採集之尿液經送檢驗結果，確呈嗎啡及安非他
    命陽性反應等情，有長榮大學出具之確認報告一份在卷可稽
    ；另扣案之白色粉末九包，經檢驗結果確含有第一級毒品海
    洛因成分（合計淨重○．七四公克，包裝總重二．三八公克
    ），有法務部調查局九十六年十月二十六日調科壹字第○九
    六二三○七三九四○號鑑定書一紙在卷可證，此外，並有被
    告施用毒品所用之注射針筒一支、安非他命吸食器一個、毒
    品分食器二支及橡膠軟管一條等物扣案足證。堪認被告之自
    白與事實相符，應可採信。
    綜上，本件事證明確，被告犯行堪以認定，自應依法論科。
三、核被告所為，係犯毒品危害防制條例第十條第一項及第二項
    之施用第一、二級毒品罪。被告將第一級毒品海洛因與第二
    級毒品安非他命混合後施用，應係一施用行為觸犯二罪名，
    應依想像競合犯之規定，僅論以較重之施用第一級毒品罪。
    被告有如事實欄所載之科刑及執行紀錄，有臺灣高等法院被
    告前案紀錄表一份在卷可按，其於有期徒刑執行完畢後，五
    年以內故意再犯本件有期徒刑以上之罪，應依刑法第四十七
    條第一項規定，論以累犯，並加重其刑。爰審酌被告曾因施
    用毒品案件，經觀察、勒戒及強制戒治之治療處分，均未能
    戒絕革除施用毒品之惡習，再為本件犯罪，顯見其戒毒之意
    志力薄弱，惟念及被告犯後坦承犯行，態度尚稱良好等一切
    情狀，量處如主文所示之刑，以資警惕。扣案之第一級毒品
    海洛因九包（合計淨重○．七四公克，包裝總重二．三八公
    克），為毒品危害防制條例所定之第一級毒品，屬違禁物，
    且上開扣案之海洛因與毒品包裝袋在客觀上無法完全析離，
    故均應依同條例第十八條第一項前段宣告沒收銷燬之；又注
    射針筒一支、安非他命吸食器一個、毒品分食器二支及橡膠
    軟管一條等物則為被告所有供犯本罪所用之物，業據被告供
    明在卷，應依刑法第三十八條第一項第二款宣告沒收。
據上論斷，應依刑事訴訟法第二百九十九條第一項前段、第二百
七十三條之一第一項，毒品危害防制條例第十條第一項、第二項
、第十八條第一項前段，刑法第十一條前段、第五十五條、第四
十七條第一項、第三十八條第一項第二款，判決如主文。
本案經檢察官乙○○到庭執行職務。
中　　華　　民　　國　　96　　年　　12　　月　　5 　　日
　　　　　　　　　刑事第六庭    法　官　孫淑玉
以上正本證明與原本無異。
如不服本判決應於收受本判後10日內向本院提出上訴書狀，並應
敘述具體理由。如未敘述上訴理由者，應於上訴期間屆滿後20日
內向本院補提理由書狀（均須按他造當事人之人數附繕本）「切
勿逕送上級法院」。
  　　　　　　　　　　　　　　　書記官　馬愛君
中　　華　　民　　國　　96　　年　　12　　月　　5 　　日
附錄本案論罪科刑法條：
毒品危害防制條例第10條：
施用第一級毒品者，處6月以上5年以下有期徒刑。
施用第二級毒品者，處3年以下有期徒刑。
